【裁判字號】    92,訴,351
【裁判日期】    920820
【裁判案由】    搶奪等
【裁判全文】
臺灣雲林地方法院刑事判決                          九十二年度訴字第三五一號
    公 訴 人  臺灣雲林地方法院檢察署檢察官
    被    告  卯○○
              辛○○
右列被告等因搶奪等案件，經檢察官提起公訴（九十二年度偵字第二二九一號、第二
三０五號、第二六二九號），本院判決如左：
    主  文
卯○○共同連續意圖為自己不法之所有，而搶奪他人之動產，累犯，處有期徒刑壹年
陸月；又共同連續竊盜，累犯，處有期徒刑壹年；應執行有期徒刑貳年肆月。
辛○○共同連續意圖為自己不法之所有，而搶奪他人之動產，累犯，處有期徒刑壹年
陸月；又共同連續竊盜，累犯，處有期徒刑壹年；應執行有期徒刑貳年肆月。
扣案之號碼ＭＨＬ─五一二號車牌壹面、膠帶壹捲，均沒收之。
    事  實
一、卯○○曾因竊盜案件，經法院判處有期徒刑二月，於民國九十一年五月三日入監
    執行完畢。辛○○曾因妨害自由案件，經法院判處有期徒刑四年六月，減為有期
    徒刑二年三月，於九十一年八月一日全案始確定，經計算羈押日數，折抵後，於
    九十一年九月二十六日結案執行完畢。
二、卯○○與辛○○基於共同概括犯意之聯絡，意圖為自己不法之所有，於如附表編
    號一、二、六、七、九、十、十一、十二、十四所示之時間、地點，輪流騎乘車
    牌號碼ＭＧＪ─五四九號機車或山葉牌追風一三五ＣＣ贓車（後懸掛號碼ＭＨＬ
    ─五一二號車牌），並以膠帶黏貼於車牌上或將車牌卸下之方式，以掩人耳目，
    然後趁丙○○、巳○○、庚○○、己○○、午○○、辰○○、子○○、戊○○等
    人不及防備之際，由乘於機車後座之人，連續搶奪如附表編號一、二、六、七、
    九、十、十一、十二、十四所示之財物。又卯○○基於前開搶奪之犯意，單獨於
    如附表編號八所示之時間、地點，騎乘不明機車，趁丑○○不及防備之際，搶奪
    丑○○所有如附表編號八所示之財物。又辛○○基於前開搶奪之概括犯意，單獨
    於如附表編號四、十六所示之時間、地點，騎乘上開共同搶奪時所使用之機車，
    趁乙○○、寅○○二人不及防備之際，連續搶奪乙○○、寅○○所有如附表編號
    四、十六所示之財物。
三、另卯○○與辛○○基於共同概括犯意之聯絡，意圖為自己不法之所有，於如附表
    編號三、十三、十五所示之時間、地點，輪流騎乘上開共同搶奪時所使用之機車
    ，趁癸○○、未○○、甲○○○等人暫時停車而未及注意之際，由乘於機車後座
    之人，連續竊取癸○○、未○○、甲○○○所有如附表編號三、十三、十五所示
    之財物。又卯○○基於前開竊盜之犯意，單獨於附表編號五所示之時間、地點，
    騎乘不明機車，趁壬○○未及注意之際，竊取壬○○所有如附表編號五所示之財
    物。
四、嗣為警分別於九十二年五月十七日八時二十分許、五月十九日十四時許，在雲林
    縣古坑鄉水碓村水碓一四七號、高林村高林二號查獲，並扣得號碼ＭＨＬ─五一
    二號車牌一面、膠帶一捲。
五、案經雲林縣警察局及雲林縣警察局虎尾分局移送臺灣雲林地方法院檢察署檢察官
    偵查起訴。
    理  由
一、就上開事實二、三，訊據被告卯○○、辛○○均坦白承認，且互核一致，並與被
    害人丙○○、巳○○、庚○○、己○○、午○○、辰○○、子○○、戊○○、丑
    ○○、乙○○、寅○○、癸○○、未○○、甲○○○、壬○○所指述之情節相符
    ，並有被告指認作案現場照片三十八幀在卷足憑，此外，另有被告辛○○所有供
    犯罪所用之號碼ＭＨＬ─五一二號車牌一面、膠帶一捲扣案可稽。核被告自白犯
    罪，並有被害人之指證及被告自行供認犯案現場之照片，及被告辛○○所有供犯
    罪所用之車牌一面、膠帶一捲扣案，均可以佐證，因此被告自白與事實相符，本
    件事證明確，被告犯行，均可以認定，應依法論罪科刑。
二、核被告辛○○、卯○○所為，係犯刑法第三百二十條第一項之竊盜罪、同法第三
    百二十五條第一項之搶奪罪。如附表編號一、二、六、七、九、十、十一、十二
    、十四所示搶奪部分及如附表編號三、十三、十五所示竊盜部分，被告二人有犯
    意之聯絡及行為之分擔，均應論以共同正犯。被告二人先後多次之搶奪、竊盜犯
    行，均時間緊接，方法相同，而觸犯構成要件相同之罪名，顯係基於概括之犯意
    反覆為之，為數行為而犯同一之罪名，均應依刑法第五十六條連續犯之規定論以
    一罪，並依法加重其刑。又被告二人所犯上開連續搶奪、連續竊盜二罪，犯意各
    別、行為互殊、罪名有異，均應分別論處，合併處罰。另被告卯○○曾因竊盜案
    件，經法院判處有期徒刑二月，於九十一年五月三日入監執行完畢，被告辛○○
    曾因妨害自由案件，經法院判處有期徒刑四年六月，減為有期徒刑二年三月，於
    九十一年八月一日全案始確定，經計算羈押日數，折抵後，於九十一年九月二十
    六日結案執行完畢，有臺灣高等法院被告全國前案紀錄表、臺灣雲林地方法院檢
    察署刑案資料查註紀錄表各一紙附卷可稽，其等於刑之執行完畢後五年內再犯本
    件有期徒刑以上之罪，均為累犯，均應依刑法第四十七條規定遞加重其刑。爰審
    酌被告二人前科素行，所犯搶奪、竊盜之次數，所用之手段及所得利益，並造成
    被害人財物損失及心理之害怕，對社會所生之危害鉅及犯罪後承認之態度等一切
    情狀，各量處如主文所示之刑，併定其應執行刑。至於扣案之號碼ＭＨＬ─五一
    二號車牌一面、膠帶一捲，係被告辛○○所有供犯罪所用之物，業據被告辛○○
    供明在卷，爰依刑法第三十八條第一項第二款規定宣告沒收之。
據上論斷，應依刑事訴訟法第二百九十九條第一項前段，刑法第二十八條、第五十六
條、第三百二十五條第一項、第三百二十條第一項、第四十七條、第五十一條第五款
、第三十八條第一項第二款，罰金罰鍰提高標準條例第一條前段，判決如主文。
本案經檢察官丁○○到庭執行職務。
中      華      民      國      九十二    年    八    月      二十      日
                                      臺灣雲林地方法院刑事第二庭
                                          法  官  吳  福  森
右正本證明與原本無異。
如不服本判決，應於判決送達後十日內向本院提出上訴狀（應附繕本）。「切勿逕送
上級法院」。
告訴人或被害人對於判決如有不服具備理由請求檢察官上訴者，其上訴期間之計算係
以檢察官收受判決正本之日期為準。
                                          書記官  李  松  坤
中      華      民      國      九十二    年    八    月      二十      日
附錄本案論罪科刑法條：
刑法第三百二十五條：
意圖為自己或第三人不法之所有，而搶奪他人之動產者，處六月以上五年以下有期徒
刑。
因而致人於死者，處無期徒刑或七年以上有期徒刑，致重傷者，處三年以上十年以下
有期徒刑。
第一項之未遂犯罰之。
刑法第三百二十條：
意圖為自己或第三人不法之所有，而竊取他人之動產者，為竊盜罪，處五年以下有期
徒刑、拘役或五百元以下罰金。
意圖為自己或第三人不法之利益，而竊佔他人之不動產者，依前項之規定處斷。
前二項之未遂犯罰之。


司法院資訊處製作；財團法人民間司法改革基金會備份。
